臺灣彰化地方法院刑事判決　　　　　　 100年度訴字第1293號
公　訴　人　臺灣彰化地方法院檢察署檢察官
被　　　告　蕭宇翔
上列被告因違反毒品危害防制條例案件，經檢察官提起公訴（10
0 年度撤緩毒偵字第58號），被告於準備程序進行中就被訴事實
為有罪之陳述，經合議庭裁定改行簡式審判程序，本院判決如下
：
    主  文
蕭宇翔施用第一級毒品，累犯，處有期徒刑壹年。
    犯罪事實
一、蕭宇翔前於民國92年間，因施用毒品案件，經本院裁定送觀
    察、勒戒後，認無繼續施用毒品之傾向，由臺灣彰化地方法
    院檢察署檢察官以92年度毒偵字第1963、2140號為不起訴處
    分確定，並於92年8月6日執行完畢釋放。又於94年間，因施
    用毒品案件案件，經臺灣屏東地方法院以94年度訴字第1214
    號判處有期徒刑10月、6 月，應執行有期徒刑1年2月確定，
    嗣經臺灣屏東地方法院依中華民國96年罪犯減刑條例以96年
    度聲減字第1002號裁定減其宣告刑為有期徒刑5月、3月，應
    執行有期徒刑7月確定。另於96 年間，因施用毒品案件，經
    臺灣臺中地方法院以96年度訴緝字第407號判處有期徒刑6月
    確定，經送監接續執行，於97年5 月30日因縮短刑期假釋出
    監，並於97年7 月24日保護管束期滿，未經撤銷假釋，視為
    執行完畢。詎仍不知悔改，明知海洛因業經公告列為毒品危
    害防制條例第2條第2項所列管之第一級毒品，不得非法持有
    、施用，竟基於施用第一級毒品海洛因之犯意，於98年9 月
    27日中午12時許，在彰化縣社頭鄉運動公園廁所內，以針筒
    注射之方式，施用第一級毒品海洛因1 次（針筒已因丟棄而
    滅失）。嗣於同年月29日下午2 時許，為警在彰化縣田中鎮
    ○○里○○路389巷185號前，執行另案之搜索勤務時，發現
    其手臂上有疑似注射針孔痕跡，經其同意採集其尿液送驗後
    ，結果呈嗎啡陽性反應，始查悉上情。
二、案經彰化縣警察局田中分局報請臺灣彰化地方法院檢察署檢
    檢察官偵查起訴。
    理  由
一、按除被告所犯為死刑、無期徒刑、最輕本刑為3 年以上有期
    徒刑之罪或高等法院管轄第1 審案件者外，於刑事訴訟法第
    273 條第1 項程序進行中，被告先就被訴事實為有罪之陳述
    時，審判長得告知被告簡式審判程序之旨，並聽取當事人、
    代理人、辯護人及輔佐人之意見後，裁定進行簡式審判程序
    ；除簡式審判程序及簡易程序案件外，第1 審應行合議審判
    ，刑事訴訟法第273 條之1 第1 項、第284 條之1 分別定有
    明文。本件被告所犯係死刑、無期徒刑、最輕本刑為3 年以
    上有期徒刑或高等法院管轄第1 審案件以外之罪，並於本院
    行準備程序時就被訴事實為有罪之陳述，本院合議庭依前揭
    規定，經評議結果，裁定改由受命法官獨任行簡式審判程序
    ，先予敘明。
二、上揭事實，業據被告蕭宇翔於警詢、偵訊及本院審理時均坦
    承不諱，且其為警採集尿液送驗結果，確呈嗎啡陽性反應，
    此有勘查採證同意書、彰化縣警察局委託檢驗尿液代號與真
    實姓名對照認證單、詮昕科技股份有限公司98年10月8 日所
    出具之濫用藥物尿液檢驗報告各1 紙附卷可憑，可認被告之
    自白確與事實相符，洵堪採信。綜上所述，本件被告前揭施
    用毒品之犯行事證明確，堪予認定。
三、按毒品危害防制條例就施用毒品者，僅限於「初犯」及「5
    年後再犯」二種情形，始應先經觀察、勒戒或強制戒治程序
    。倘被告於5 年內已再犯，經依法追訴處罰，縱其第3 次（
    或第3 次以上）再度施用毒品之時間，在初犯經觀察、勒戒
    或強制戒治執行完畢釋放5 年以後，已不合於「5 年後再犯
    」之規定，且因已於「5 年內再犯」，顯見其再犯率甚高，
    原實施觀察、勒戒或強制戒治，已無法收其實效，即應依毒
    品危害防制條例第10條處罰（參照最高法院95年度第7 次刑
    事庭會議決議、97年度第5 次刑事庭會議決議意旨）。查被
    告前於92年間，因施用毒品案件，經本院裁定送觀察、勒戒
    後，認無繼續施用毒品之傾向，由臺灣彰化地方法院檢察署
    檢察官以92年度毒偵字第1963、2140號為不起訴處分確定，
    並於92年8月6日執行完畢釋放；復於94年間，因施用毒品案
    件，經臺灣屏東地方法院以94年度訴字第1214號刑事判決判
    處有期徒刑10月、6 月，應執行有期徒刑1年2月確定等情，
    有臺灣高等法院被告前案紀錄表1 份在卷可憑，是被告曾於
    觀察、勒戒執行完畢釋放後，5年內再犯毒品危害防制條例
    第10條之罪，並經法院判處罪刑確定，復犯本件施用第一級
    毒品犯行，依上開說明，自與前揭條例第20條第3項之規定
    僅得適用於「5年後再犯」之情形不符，本件公訴人逕行起
    訴，於法並無不合。
四、查海洛因為毒品危害防制條例第2 條第2 項所明定之第一級
    毒品，是核被告所為，係犯同條例第10條第1 項之施用第一
    級毒品罪。被告為施用毒品而持有第一級毒品，其持有之低
    度行為應為其後施用之高度行為所吸收，不另論罪。再查被
    告有上開犯罪事實欄所載之前科紀錄，而於97年7 月24日保
    護管束期滿，未經撤銷假釋，視為執行完畢等情，有臺灣高
    等法院被告前案紀錄表1 份附卷可稽，被告於受有期徒刑之
    宣告及執行完畢後，5 年內故意再犯本件有期徒刑以上之罪
    ，為累犯，應依刑法第47條第1 項之規定，加重其刑。爰審
    酌被告前有施用毒品之不良素行，歷經觀察、勒戒後，仍未
    能徹底戒絕毒品，顯見意志不堅，有失政府制定毒品危害防
    制條例之立法美意，本不宜寬貸，惟念其施用毒品乃自戕一
    己之身體健康，尚未害及他人，且犯後坦承犯行，暨其智識
    程度、生活狀況等一切情狀，量處如主文所示之刑，以示懲
    儆，望其能因自省而戒除毒癮。至其施用海洛因所用之注射
    針筒並未扣案，且已為其丟棄而滅失，此據被告供明在卷，
    無從併予宣告沒收，附此敘明。
據上論斷，應依刑事訴訟法第273條之1第1項、第299條第1項前
段，毒品危害防制條例第10條第1項，刑法第11條前段、第47條
第1項，判決如主文。
本案經檢察官陳鼎文到庭執行職務。
中    華    民    國   100    年    11    月    4     日
            刑事第六庭          法  官  陳彥志
以上正本證明與原本無異。
如不服本判決應於收受判決後10日內向本院提出上訴書狀，並應
敘述具體理由；其未敘述上訴理由者，應於上訴期間屆滿後20日
內向本院補提理由書（均須按他造當事人之人數附繕本）「切勿
逕送上級法院」。
中    華    民    國   100    年    11    月    4     日
                                書記官  林淑文
附錄本案論罪科刑法條：
毒品危害防制條例第10條第1項
施用第一級毒品者，處 6 月以上 5 年以下有期徒刑。